【裁判字號】    97,抗,410
【裁判日期】    971225
【裁判案由】    聲請撤銷緩刑
【裁判全文】
臺灣高等法院臺南分院刑事裁定           97年度抗字第410號
抗  告  人
即 受 刑人  甲○○
上列抗告人因撤銷緩刑案件，不服臺灣嘉義地方法院中華民國九
十七年十月七日裁定（九十七年度撤緩字第七十八號）提起抗告
，本院裁定如下：
    主  文
抗告駁回。
    理  由
一、本件抗告意旨略以：被害人林麗芬同意再次給抗告人自新機
    會，抗告人現從事正當職業，育有二名子女，身負全家生計
    重責，犯後態度可謂良好且具悔意，經此教訓已知警惕，絕
    無再犯之虞，抗告人平日素行良好又無犯罪前科，請考量刑
    法第五十七條第六款規定，如因被撤銷緩刑入獄服刑必將失
    去現有工作，無法照顧子女，爰提起抗告等語。
二、按受緩刑之宣告而有下列情形之一，足認原宣告之緩刑難收
    其預期效果，而有執行刑罰之必要者，得撤銷其宣告：(一)緩
    刑前因故意犯他罪，而在緩刑期內受得易科罰金之有期徒刑
    、拘役或罰金之宣告確定者。(二)緩刑期內因故意犯他罪，而
    在緩刑期內受得易科罰金之有期徒刑、拘役或罰金之宣告確
    定者。(三)緩刑期內因過失更犯罪，而在緩刑期內受有期徒刑
    之宣告確定者。(四)違反第七十四條第二項第一款至第八款所
    定負擔情節重大者；刑法第七十五條之一第一項分別定有明
    文。而緩刑宣告是否得撤銷，除須符合刑法第七十五條之一
    第一項各款之要件外，本條並採裁量撤銷主義，賦予法院撤
    銷與否之權限，特於第一項規定實質要件為「足認原宣告之
    緩刑難收其預期效果，而有執行刑罰之必要」，供作審認之
    標準。亦即於上揭「得」撤銷緩刑之情形，法官應依職權本
    於合目的性之裁量，妥適審酌被告所犯前後數罪間，關於法
    益侵害之性質、再犯之原因、違反法規範之情節是否重大、
    被告主觀犯意所顯現之惡性及其反社會性等情，是否已使前
    案原為促使惡性輕微之被告或偶發犯、初犯改過自新而宣告
    之緩刑，已難收其預期之效果，而確有執行刑罰之必要。
三、經查：本件抗告人即受刑人（下稱抗告人）甲○○前因違反
    家庭暴力防治法案件，經原法院於民國九十六年十月八日以
    九十六年度嘉簡字第一五八七號判決判處拘役二十日，如易
    科罰金以新臺幣一千元折算一日，緩刑二年，於九十六年十
    一月一日確定。竟於緩刑期內，即九十七年六月九日，再犯
    家庭暴力防治法第六十一條第一款、第二款之違反保護令罪
    ，經原法院於九十七年七月三十一日以九十七年度嘉簡字第
    八六○號判決判處拘役十五日，如易科罰金以新臺幣一千元
    折算一日，並於九十七年八月二十一日確定，有各該判決、
    聲請簡易判決處刑書及臺灣高等法院被告前案紀錄表在卷可
    憑，是抗告人係於緩刑期內因故意犯他罪，而在緩刑期內受
    得易科罰金之拘役之宣告確定，可堪認定。從而原審以抗告
    人「於緩刑期內，即九十七年六月九日凌晨一時許，仍於抗
    告人住處，以『幹你娘、雞巴』等穢語辱罵配偶林麗芬，並
    徒手毆打之，以此方式對林麗芬施以家庭暴力及騷擾，因而
    再次觸犯家庭暴力防治法第六十一條第一款、第二款之違反
    保護令罪，顯見其前獲國家緩刑之寬典，仍不知改過，法治
    觀念甚為淡薄，缺乏悔過遷善之意，原宣告之緩刑顯然未能
    使受刑人悛悔向上，足認該緩刑之宣告難收其預期效果」，
    認為確有執行刑罰之必要，因而裁定撤銷受刑人緩刑之宣告
    ，核與刑法第七十五條之一第一項第二款之規定相符，並非
    無據。抗告人以其配偶林麗芬同意再次給予自新機會、如撤
    銷緩刑將失去現有工作、無法照顧子女等情置辯，指摘原裁
    定不當，為無理由，應予駁回。
四、據上論結，應依刑事訴訟法第四百十二條，裁定如主文。
中    華    民    國    97    年    12    月    25    日
                  刑事第六庭    審判長法  官  董武全
                                      法  官  曾文欣
                                      法  官  杭起鶴
以上正本證明與原本無異。
不得再抗告。
                                      書記官  魏安里
中    華    民    國    97    年    12    月    25    日


司法院資訊處製作；財團法人民間司法改革基金會備份。
